臺灣臺東地方法院刑事判決
111年度易字第93號
公  訴  人  臺灣臺東地方檢察署檢察官
被      告  卞明鴻


指定辯護人  本院公設辯護人丁經岳
上列被告因竊盜案件，經檢察官提起公訴（111年度偵字第1849
號），被告於本院準備程序中認罪，且請求協商，經本院同意進
行協商，並經當事人雙方合意，由檢察官聲請本院改依協商程序
而為判決如下：  
    主  文
卞明鴻犯攜帶兇器毀壞門竊盜罪，處有期徒刑捌月。未扣案之犯
罪所得新臺幣壹萬元沒收，於全部或一部不能沒收或不宜執行沒
收時，追徵其價額。
    事實及理由
一、卞明鴻意圖為自己不法所有，基於竊盜之犯意，於民國111
    年4月20日凌晨1時28分許，騎車牌號碼000-000號普通重型
    機車至址設臺東縣○○鎮○○0○0號之月眉聖帝殿，自該寺廟附
    近之堤防尋得客觀上足以對人之生命、身體、安全構成威脅
    之鐵撬1支(已扣案)，撬開並毀壞該寺廟側門上之門板，致
    該門板凹損而失去其防閑作用，足生損害於該寺廟，再開啟
    該處側門進入該寺廟內，隨後再用上開鐵撬撬開該寺廟之香
    油錢箱，竊取現金約新臺幣（下同)1萬元得手，旋即離去。
    嗣該寺廟之管理員王聰憲發覺該寺廟遭竊，報警處理，警方
    調閱監視器影像畫面，始循線查悉上情。
二、證據名稱：
  ㈠被告卞明鴻於警詢、偵訊及本院準備程序中之供述。
  ㈡證人即告訴人王聰憲於警詢中之證述。 
  ㈢臺東縣警察局關山分局扣押筆錄、扣押物品目錄表、扣押物
    品收據及扣押物品清單各1份。
  ㈣監視器影像擷取翻拍畫面放大照片共2張。
  ㈤刑案現場蒐證照片暨現場監視器畫面翻拍照片共25張。
  ㈥車輛詳細資料報表1份。
  ㈦扣案鐵撬1支。
三、本案經檢察官與被告於審判外達成協商之合意且被告已認罪
    ，其合意內容如主文所示。經查，上開協商合意並無刑事訴
    訟法第455條之4第1項所列情形之一，檢察官聲請改依協商
    程序而為判決，本院爰不經言詞辯論，於協商合意範圍內為
    協商判決，合予敘明。
四、附記事項：
 ㈠按刑法第321條第1項第3款之攜帶兇器竊盜罪，係以行為人攜
   帶兇器竊盜為其加重條件，此所謂兇器，其種類並無限制，
   凡客觀上足對人之生命、身體、安全構成威脅，具有危險性
   之兇器均屬之，且祇須行竊時攜帶此種具有危險性之兇器為
   已足，並不以攜帶之初有行兇之意圖為必要；又該兇器不必
   原屬行竊者本人所有，亦不以自他處攜至行竊處所為必要，
   縱在行竊場所隨手拾取應用，其有使人受傷害之危險既無二
   致，自仍應屬上述「攜帶兇器」之範疇（最高法院90年度台
   上字第1261號判決意旨參照）。次按所謂「鎖頭」，究係附
   加於鐵門上之「掛鎖」，抑係鑲在鐵門上之鎖，如係前者，
   其鎖固屬安全設備；若係後者，該鎖即構成門之一部，加以
   毀壞，則應認係毀壞門扇（最高法院85年度台上字第5433號
   判決意旨參照）。復按刑法第321條第1項第2款毀越門窗竊盜
   罪為同法第354條之毀損罪與普通竊盜罪之結合犯，上開毀損
   門窗係犯普通竊盜罪之加重情形，已結合於所犯加重竊盜之
   罪質中，自不能於論以加重竊盜罪外，更行論以毀損罪（最
   高法院92年度台非字第6號判決意旨參照）。再按刑法第321
   條第1項所列各款為竊盜之加重條件，如犯竊盜罪兼具數款加
   重情形時，因竊盜行為祇有一個，仍祇成立一罪，不能認為
   法律競合或犯罪競合，但判決主文應將各種加重情形順序揭
   明，理由並應引用各款，俾相適應（最高法院83年度台上字
   第3856號判決要旨參照）。
 ㈡是核被告所為，係犯刑法第321條第1項第2款、第3款之攜帶兇
   器毀壞門竊盜罪。
 ㈢被告前有因竊盜等案遭判處罪刑，經假釋出監後，於109年6月
   4日保護管束期滿未經撤銷，未執行之刑以已執行論之刑之執
   行情形，有臺灣高等法院被告前案紀錄表1份存卷可參，然本
   案因檢察官就被告構成累犯之事實及應加重其刑之事項，並
   未主張及具體指出證明之方法(本院卷第7頁至第8頁)，故本
   院尚無從逕依臺灣高等法院被告前案紀錄表之記載內容對被
   告論以累犯（最高法院110年度台上大字第5660號裁定意旨參
   照）；另檢察官於協商程序中亦表示已將被告之前案紀錄納
   入其求刑參考依據，是本案僅將被告之前科紀錄列入刑法第5
   7條第5款「犯罪行為人之品行」之量刑審酌事由。
 ㈣按供犯罪所用、犯罪預備之物或犯罪所生之物，屬於犯罪行為
   人者，得沒收之，刑法第38條第2項前段定有明文。經查，扣
   案之鐵撬1支，係被告於案發現場附近之堤防拾取，並非被告
   所有，且於行竊後即行丟棄，嗣警方請被告至該處尋找因而
   查扣，上情業據被告於警詢及本院審理中供承在卷，並有作
   案鐵撬取得位置指認照片共2張附卷可憑(偵卷第44頁)。而該
   鐵撬並無證據認定係被告所有，且該鐵撬之取得地點係在堤
   防旁，無從認定是否為第三人所有之物，為無主物之可能性
   較高，爰不予宣告沒收，由檢察官為適法之處理。
 ㈤按犯罪所得，屬於犯罪行為人者，沒收之；於全部或一部不能
   沒收或不宜執行沒收時，追徵其價額；犯罪所得已實際合法
   發還被害人者，不予宣告沒收或追徵，刑法第38條之1第1項
   前段、第3項、第5項分別定有明文。經查，本案被告竊得之
   現金1萬元，為其本案之犯罪所得，且該犯罪所得並未扣案，
   亦未實際合法發還告訴人，爰依刑法第38條之1第1項前段之
   規定宣告沒收，並於全部或一部不能沒收或不宜執行沒收時
   ，依同條第3項之規定，追徵其價額。 
五、應適用之法律：
    刑事訴訟法第455條之2第1項第1款、第455條之4第2項、第4
    55條之8、第454第1項、第450條(依刑事判決精簡原則，僅
    記載程序法條)。
六、協商判決原則上不得上訴。但有刑事訴訟法第455條之4第1
    項第1款「於本訊問程序終結前，被告撤銷協商合意或檢察
    官撤回協商聲請者」；第2款「被告協商之意思非出於自由
    意志者」；第4款「被告所犯之罪非第455條之2第1項所定得
    以協商判決者」；第6款「被告有其他較重之裁判上一罪之
    犯罪事實者」；第7款「法院認應諭知免刑或免訴、不受理
    者」情形之一，或協商判決違反同條第2項「法院應於協商
    合意範圍內為判決；法院為協商判決所科之刑，以宣告緩刑
    或2 年以下有期徒刑、拘役或罰金為限」等規定者（以上均
    簡稱但書情形）外，不在此限（即有但書情形，依法仍得上
    訴）。
七、本件如有上述但書情形，且不服本判決時，得自收受判決送
    達之日起20日內，向本院提出上訴狀（應敘述具體理由並附
    繕本），上訴於第二審法院。
本案經檢察官陳薇婷提起公訴；檢察官洪清秀到庭執行職務。
中　　華　　民　　國　　111 　年　　6 　　月　　30　　日
                  刑事第二庭  法  官  李承桓
以上正本係照原本作成。
本判決除有刑事訴訟法第455條之4第1項第1款、第2款、第4款、
第6款、第7款所定情形之一，或違反同條第2項規定外，檢察官
與被告均不得上訴。如有得上訴之情形，應於收受判決後20日
內向本院提出上訴書狀，並應敘述具體理由；其未敘述上訴理由
者，應於上訴期間屆滿後20日內向本院補提理由書（均須按他造
當事人之人數附繕本）「切勿逕送上級法院」。
                    　　　　　書記官  許惠棋
中　　華　　民　　國　　111 　年　　7 　　月　　1 　　日
　　　　　　　　　
附錄本案論罪科刑法條全文：
中華民國刑法第321條
犯前條第1項、第2項之罪而有下列情形之一者，處6月以上5年以
下有期徒刑，得併科50萬元以下罰金：
一、侵入住宅或有人居住之建築物、船艦或隱匿其內而犯之。
二、毀越門窗、牆垣或其他安全設備而犯之。
三、攜帶兇器而犯之。
四、結夥三人以上而犯之。
五、乘火災、水災或其他災害之際而犯之。
六、在車站、港埠、航空站或其他供水、陸、空公眾運輸之舟、
    車、航空機內而犯之。
前項之未遂犯罰之。